【裁判字號】    96,上訴,4029
【裁判日期】    970305
【裁判案由】    偽造文書等
【裁判全文】
臺灣高等法院刑事判決                96年度上訴字第4029號
上  訴  人  臺灣士林地方法院檢察署檢察官
被      告  丁○○
上列上訴人因被告偽造文書等案件，不服臺灣士林地方法院96年
度訴緝字第14號，中華民國96年6月15日第一審判決（起訴案號
：臺灣士林地方法院檢察署93年度核退偵字第150號、93年度偵
字第1668號、第5362號、94年度毒偵字第225號、94年度偵字第
201號、第1489號、第1493號、第1494號），提起上訴，本院判
決如下：
    主  文
原判決撤銷。
丁○○連續行使偽造私文書，足以生損害於公眾及他人，處有期
徒刑壹年。減為有期徒刑陸月，如易科罰金，以銀元佰元即新
臺幣玖佰元折算壹日。附表一、二、三各編號所示偽造之署押共
伍拾枚（含簽名貳拾枚及指印拾枚）均沒收。
    事  實
一、丁○○基於意圖為自己不法所有之概括犯意及基於行使偽造
    私文書之概括犯意，以冒名應徵店員，再俟機行竊之方式：
  (一)於民國92年10月5 日某時許及同月7 日某時許，分別以「李
    怡玟」之名義，前往位於臺北市○○路181 之1 號之利安通
    信有限公司（下稱利安通信）內應徵工作，並於同月7日某
    時許，在利安通信店內，偽造「李怡玟」之簽名署押1枚，
    製作載有「李怡玟」學經歷、年籍等事項如附表一編號1所
    示之不實之「應徵人員履歷表」之私文書後，持之交付予利
    安通信人員以行使之，均足以生損害於利安通信對於員工管
    理之正確性及李怡玟。後經利安通信負責人辛○○○同意試
    用後，丁○○竟於同年月8日13時30分許，利用學習之際，
    趁利安通信負責人辛○○○未注意之時，著手竊取置於店內
    之諾基亞8250型、諾基亞3315型、Innostream I388型、
    G-plus K888型及LG7100型等行動電話共5支、現金新臺幣（
    下同）15,000元，得手後即行離去。
  (二)丁○○又以同一手法，於92年11月23日某時許，冒用「李怡
    玟」名義至位於臺北市○○區○○街67號之己○○○○○內
    應徵工作，並在己○○○○○內，偽造「李怡玟」之簽名署
    押1枚，製作如如附表一編號2所示之虛偽履歷表之私文書後
    ，持之交付予己○○○○○人員以行使，均足以生損害於己○○○○○對於員工管理之正確性及李怡玟。嗣經己○○○○○負責人甲○○同意先行試用後，依原先計畫於同年月24
    日下午5時許，利用試用時在旁觀學習時，趁己○○○○○
    負責人甲○○未留意，著手竊取店內之手鏈3條及戒指1只，
    得手後趁機離去。
  (三)丁○○復於92年12月2日11時許，冒用「呂雅貞」名義至位
    於臺北市○○○路○段723號之聯強國際通訊公司（下稱聯強
    通訊）應徵工作，並在聯強通訊店內，偽造「呂雅貞」之簽
    名署押1枚，而製作成如附表一編號3所示載有「呂雅貞」學
    經歷、住所等資料之不實履歷表之私文書後，持之交付予聯
    強通訊人員以行使，均足以生損害於聯強通信對於員工管理
    之正確性及呂雅貞。嗣經聯強通訊負責人丙○○錄用後，遂
    於同日12時許，趁聯強通訊人員未即注意之時，著手竊取置
    於店內之三星V208型、S308型、LG7100型、易利信Z600型、
    大眾J100型、英業達A263型、A263 KITTY型及諾基亞6108型
    、6610型等行動電話共9支、現金25,390元等財物後，趁機
    離去。
  (四)丁○○又於93年1 月3 日10時30分許，再冒用「呂雅貞」名
    義至位於臺北市○○區○○路139 號之庚○○○應徵，經庚○○○現場負責人戊○○面試後，同意丁○○在店內見習，
    丁○○竟於同日11時45分許，利用見習時之機會，趁庚○○○人員疏於注意之際，著手竊取置於店內之鑽戒1只及黃金
    手錶4只等物後，即藉故離去。丁○○竊得上揭財物後，即
    於同日13時許，前往位於臺北市○○區○○街82巷70號1樓
    之乙○○○，將所竊得之黃金手錶2只賣予不知情之乙○○○負責人壬○○（業經檢察官為不起訴處分），並得款
    53,900 元。而丁○○為掩飾該2只黃金手錶為贓物之事實及
    為免其真實身份曝光，竟承前偽造文書之犯意，再偽造「呂
    雅貞」之簽名署押1枚，而製作成如附表二所示之來源證明
    書之私文書，以保證該黃金手錶2只來源清楚後，再交予壬○○而以行使，均足生損害乙○○○對金飾來源管理之正確
    性及呂雅貞。後丁○○於同日某時，在其位於臺北市○○區
    ○○街104巷139號住處內，將所竊得之另2只黃金手錶及鑽
    戒1只賣予不知情之林清宏（業經檢察官為不起訴處分），
    得款186,000元。嗣於同日19時15分許，林清宏偕同亦不知
    情之李衍聖持前述鑽戒及手錶至位於臺北縣汐止市○○路
    115號之旺豐銀樓內鑑識真偽時，恰為同時於庚○○○兼職
    之員工黃惠珊發覺，經報警處理，員警始循線於93年1月3日
    21時45分許，在其住處查獲丁○○。
二、而丁○○為掩飾其真實身份而圖免卸責，分別於93年1 月3
    日於臺北縣政府警察局汐止分局（下稱汐止分局）接受詢問
    時、同年月4日移送臺灣士林地方法院檢察署檢察官訊問時
    及同年月5日為警通知至汐止分局接受詢問時，再冒用「呂
    雅貞」名義接受偵訊，並承前偽造私文書之犯意，及偽造署
    押之犯意，接續於如附表三編號1、2、5所示之時間，於如
    附表三編號1、2、5所示之文件上，偽造「呂雅貞」之簽名
    並按捺指印，以表示受訊人同一性，並表示已收受逮捕通知
    書或表示同意夜間接受訊問等用意而偽造該等私文書，並將
    該偽造之文書交予不知情之員警以行使，均足以生損害於司
    法機關及警察機關對於偵查對象管理之正確性及呂雅貞；另
    於附表三編號3、4、6、7所示之文件上，冒用「呂雅貞」之
    名義，偽造「呂雅貞」之署押於前述文件，表示接受訊問人
    、在場人為「呂雅貞」本人，足以生損害於司法機關及警察
    機關對於偵查對象管理之正確性及呂雅貞。嗣檢察官傳喚呂
    雅貞本人到案說明，並將丁○○所留之指紋送請內政部刑事
    警察局鑑定後，始悉上情。
三、案經甲○○訴由臺北縣政府警察局汐止分局報請臺灣士林地
    方法院檢察署檢察官暨臺灣士林地方法院檢察署檢察官主動
    檢舉偵查起訴。
    理  由
一、上揭犯罪事實，業據被告丁○○承認不諱（見原審96年2月1
    4日、96年3月5日準備程序筆錄、本院卷35頁），核與告訴
    人辛○○○、甲○○、丙○○、戊○○及證人即旺豐銀樓員
    工黃惠珊等人分別於警詢、偵查中指述、結證遭竊等情節相
    符（分見偵字第4027號偵查卷第7至10頁、偵字第1359號偵
    查卷第3至5頁、第6至9頁、偵字第4027號偵查卷第3至6頁、
    及偵字第1668號偵查卷(一)第6至8頁、19至22頁、116至117
    頁，第23至27頁、第116、118、120頁），亦與證人即向被
    告購買手錶、鑽戒等贓物之林清宏及壬○○於警詢及偵查中
    所證述之情節相符（分見核退68卷第6至8頁、偵1668卷(一)第
    37至41頁、第116頁、第118至119頁），並有如附表一編號1
    至3所示之履歷表共3份（分見偵字第4027號偵查卷第11至12
    頁、核退偵字第89號偵查卷第38頁），如附表二所示之金飾
    來源保證書（見偵字第1668號卷(一)第65頁）、92年11月24日
    己○○○○○失竊現場監視錄影翻拍照片12張（見核退偵字
    第89號偵查卷第25頁至第30頁）、93年1月3日庚○○○失竊
    現場監視錄影翻拍照片10張（見偵字第1668號偵查卷(一)第10
    頁至第14頁）、贓物（原審判決誤載為「贓款」）照片14張
    （見偵字第1668號偵查卷(一)第62頁至第68頁）、被害人戊○○（即庚○○○現場負責人）於93年1月3日取回贓物（鑽戒
    1只、金錶4只）之贓物認領保管單1份（原審判決誤載為2份
    ）（見偵字第1668號偵查卷(一)第61頁）、汐止分局93年1 月
    3日逮捕通知書、93年1月4日、93年1月5日夜間詢問同意書
    ，93年1月4日、93年1月5日詢問筆錄、臺灣士林地方法院檢
    察署93年1月4日訊問筆錄（分見偵字第1668號偵查卷(一)第72
    、77頁、第32至40頁，核退字第68號偵查卷第12頁、偵字第
    1359號偵查卷第10至14頁、第20頁），以及供被害人甲○○
    （即己○○○○○負責人）指認照片（見偵字第1359號偵查
    卷第21頁）等附卷可憑。其中93年度偵字第1668號偵查卷內
    「呂雅貞」逮捕通知書上指紋，經送內政部警政署刑事警察
    局鑑驗，採指紋電腦比對法、指紋特徵點比對法等鑑驗方法
    ，鑑驗結果：93年度偵字第1668號偵查卷內「呂雅貞」逮捕
    通知書上指紋與該局檔存丁○○指紋卡之指紋係屬同一人之
    指紋，此有內政部警政署刑事警察局93年9月23日刑紋字第
    0930188052號指紋鑑定書可稽（見偵字第1668號卷(一)第146
    頁至第147頁）；另93年度偵字第1359號偵查卷第10、11、
    14頁之「呂雅貞」指紋3枚，經送內政部警政署刑事警察局
    鑑驗，採指紋電腦比對法、指紋特徵點比對法等鑑驗方法，
    鑑驗結果：93年度偵字第1359號偵查卷第10、11、14頁之「
    呂雅貞」指紋係同一枚指紋，均與該局檔存丁○○指紋卡之
    指紋相符，亦有內政部警政署刑事警察局93年10月22日刑紋
    字第0930188054號指紋鑑定書可稽（見核退偵字第89號卷第
    43頁至第44頁）。足認被告丁○○前開自白與事實相符，堪
    可採信。本件事證明確，被告丁○○之犯行，洵堪認定，應
    依法論科。
二、查被告行為後，刑法部分條文業經修正公布，並均於95年7
    月1日施行。修正後刑法第2條第1項規定：「行為後法律有
    變更者，適用行為時之法律。但行為後之法律有利於行為人
    者，適用最有利於行為人之法律。」，此係規範行為後法律
    變更所生新舊法律比較適用之準據法，於修正刑法施行後，
    應適用修正後刑法第2條第1項規定之「從舊從輕」之原則為
    比較。其中，修正後刑法已刪除關於連續犯之規定，亦即本
    案被告多次行使偽造私文書及竊盜犯行，如依修正後之規定
    ，僅能分論併罰，再定其應執行之刑，此較諸修正前僅論以
    一罪並加重其刑，並未更有利於被告。又修正後刑法第55條
    已刪除後段關於牽連犯之規定，本件被告所犯事實欄一之(一)
    、(二)、(三)所示之行使偽造私文書罪及竊盜等罪間，具有方法
    、結果之牽連關係，依修正前之規定，應從一重之罪處斷，
    而修正後刑法既已刪除牽連犯之規定，則所犯各罪應分論併
    罰，比較新舊法之規定，修正後之規定並非有利於被告，依
    刑法第2條第1項之規定，應適用行為時之法律，即適用修正
    前刑法第55條後段關於牽連犯之規定，從一重處斷，對被告
    較有利。另就刑法第33條第5款部分，本案被告所犯刑法第
    320 條第1項竊盜罪本身雖未修正，但修正後刑法第33條第5
    款已將罰金刑調整為新臺幣1千元以上，以百元計算，故依
    前述標準換算後，刑法第320條第1項竊盜罪之罰金刑度部分
    已變更為「新臺幣15,000元以下，新臺幣1,000元以上」，
    經比較前後規定之刑度，應以修正前之規定對被告較為有利
    。另被告於犯罪時之刑法第41條第1項前段規定：「犯最重
    本刑為5年以下有期徒刑以下之刑之罪，而受6個月以下有期
    徒刑或拘役之宣告，因身體、教育、職業或家庭之關係或其
    他正當事由，執行顯有困難者，得以1元以上3元以下折算一
    日，易科罰金。」又被告行為時之易科罰金折算標準，修正
    前罰金罰鍰提高標準條例第2條前段（現已刪除）規定，就
    其原定數額提高為100倍折算1日，則本件被告行為時之易科
    罰金折算標準，最多應以銀元300元折算1日，經折算為新臺
    幣後，最多應以新臺幣900元折算1日。惟95年7月1日修正公
    布施行之刑法第41條第1項前段規定：「犯最重本刑為5年以
    下有期徒刑以下之刑之罪，而受6個月以下有期徒刑或拘役
    之宣告，得以新台幣一千元、二千元或三千元折算一日，易
    科罰金。」比較修正前後之易科罰金折算標準，以95年7月1
    日修正公布施行前之規定，較有利於被告，則應依刑法第2
    條第1項前段規定，適用修正前之刑法第41條第1項前段及修
    正前罰金罰鍰提高標準條例第2條之規定，定其折算標準（
    最高法院96年台非字第58號判決意旨參照）。
三、按刑法第217 條所稱之偽造署押，係指行為人冒用本人名義
    在文件上簽名或為民法第3 條第3 項所稱指印之類似簽名之
    行為者而言（最高法院80年台非字第277 號判決可資參照）
    ，故倘行為人係以簽名之意，於文件上簽名，且該簽名僅在
    於表示簽名者個人身分，以作為人格同一性之證明，除此之
    外，再無任何其他用意者，即係刑法上所稱之署押，若於作
    為人格同一性之證明之外，尚有其他法律上之用意（例如表
    示收受某物之用意而成為收據之性質、表示對於某事項為同
    意之用意證明）者，即應該當刑法上之「私文書」。查：
  (一)被告丁○○多次冒用「李怡玟」及「呂雅貞」之名義，偽造
    如附表一編號1 至3 所示之履歷表，該履歷表除有向被告所
    應徵之店家表示其為「李怡玟」或「呂雅貞」本人外，另有
    向所應徵之店家表示其工作經驗、學歷年紀或地址等資料之
    意，當屬私文書無疑。
  (二)又被告再冒用「呂雅貞」名義，偽造如附表二所示之來源證
    明書，除向不知情之乙○○○負責人壬○○表示所出售黃金
    手錶之人為「呂雅貞」本人外，另有向不知情之壬○○證明
    該黃金手錶來源之意，亦屬私文書。
  (三)而被告於附表三編號1 、2 及5 所示之汐止分局逮捕通知書
    及夜間詢問同意書2份，係偽造「呂雅貞」之簽名及按捺指
    印，因該等文件本有表示「呂雅貞」對員警夜間詢問之「同
    意」或對員警逮捕通知書為「收受」之用意證明，自應成立
    偽造私文書之罪。又被告於如附表三3、4、6、7所示詢問筆
    錄及指認照片處該簽名及按捺指印，僅係表示受詢問人、在
    場人係「呂雅貞」其人無誤，顯係單純作為證明受詢問人、
    在場人確係「呂雅貞」，以為人格同一性之證明，除此之外
    ，並無其他法律上之用意，自應單純構成偽造署押罪。
  (四)是核被告丁○○所為，係犯刑法第216條、第210條之行使偽
    造私文書罪、第217條第1項偽造署押罪及第320條第1項之竊
    盜罪。公訴意旨雖未就事實欄一之(一)、(二)、(三)之行使偽造私
    文書之犯罪事實予以起訴，惟此部分與起訴之事實欄一之(一)
    、(二)、(三)之竊盜部分間具有修正前刑法第55條後段之牽連犯
    裁判上一罪關係，亦與事實欄一之(四)部分間具有修正前刑法
    第56條之連續犯裁判上一罪關係，為起訴效力所及，本院自
    得一併加以審究。另被告前述偽造「李怡玟」及「呂雅貞」
    之署押分別為偽造3份履歷表、來源證明書、逮捕通知書及2
    份夜間詢問同意書等偽造私文書之部分行為，而偽造前述私
    文書之低度行為又分別為行使之高度行為所吸收，均不另論
    罪。又被告接續偽造如附表三編號1、2及5所示之汐止分局
    逮捕通知書及2份夜間詢問同意書等私文書，並持之以行使
    ，及接續於如附表三編號3、4、6、7所示訊問筆錄及指認照
    片上偽造「呂雅貞」署押之行為，各係於密切接近之時間及
    同地實施，侵害同一法益，各行為之獨立性極為薄弱，且均
    係出於同一之逃避目的，依一般社會健全觀念，在時間差距
    上難以強行分割，應視為數個舉動之接續施行，合為包括之
    一行為予以評價，應各論以接續犯之1罪。而被告先後共5次
    行使偽造私文書及先後共4次竊盜犯行，犯罪時間均係在修
    正後刑法生效施行前，且時間緊接，所犯構成要件相同，顯
    係基於概括犯意所為，均應依修正前刑法第56條連續犯之規
    定，各論以一罪。又被告所犯連續行使偽造私文書、連續竊
    盜及偽造署押等3罪間，有方法、目的之牽連關係，自應依
    修正前刑法第55條後段之規定，從一重以連續行使偽造私文
    書罪論處。
四、原審以被告丁○○所犯事證明確，予以論罪科刑，固非無見
    。惟查：(一)中華民國96年罪犯減刑條例於96年7月4日公布，
    並自96年7月16日施行，原審未及審酌，尚有未合；(二)被告
    丁○○於本件犯罪，係多次事先預謀而冒名應徵工作後，利
    用職務之便偷取高價物品，事後為脫免刑責，於警察機關調
    查時又冒名應詢，嚴重妨害司法訴追，犯罪情節不輕（另於
    本件犯行後再犯竊盜罪，經臺灣臺中地方法院於93年7月1日
    以93年中簡字第1563號判決判處拘役30日確定在案，有該案
    簡易判決書可稽），原判決量處有期徒刑8月，尚嫌過輕。
    公訴人以此指摘原審量刑不當，就此部分核有理由。公訴人
    上訴意旨另以：本件尚有共犯及被告前夫劉群銘參與其中云
    云，指摘原審判決不當。然查：本件被告丁○○於93年1 月
    3日在庚○○○竊得黃金手錶4只及鑽戒1只後，將其中黃金
    手錶2只賣予不知情之乙○○○負責人壬○○，將另2只黃金
    手錶及鑽戒1只透過不知情之前夫劉群銘售予不知情之林清
    宏；嗣後，林清宏於同日偕同李衍聖持所購得之鑽戒及手錶
    至臺北縣汐止市○○路115號旺豐銀樓內鑑識真偽，為該店
    店員發覺有異報警處理，並循線查獲被告丁○○等情，已認
    定如前。其中被告之前夫劉群銘、以及壬○○、林清宏，均
    業經檢察官為不起訴處分，此有臺灣士林地方法院檢察署檢
    察官93年度偵字第1668號、93年核退偵字第89號（含93年毒
    偵字第848號、93年偵字第4027號、93年度偵字第5362號）
    不起訴處分書在卷可稽（見93年偵字第1668號偵查卷(二)第31
    頁至第35頁）；另李衍聖就本件被告犯行，亦未據檢察官提
    起公訴，亦無證據可認其係本件之共犯；復查無另有其他共
    犯參與本件犯罪事實，公訴人此部分上訴意旨，核無理由，
    惟原判決既有上開可議之處，自應由本院予以撤銷改判。爰
    審酌被告丁○○正值盛年，不思正道取財，竟以偽造履歷表
    方式，再俟機竊取他人財物，到案後又冒以他人名義，接受
    偵詢，妨害犯罪偵查（另於本件犯行後再犯竊盜罪（參原審
    卷第141頁訊問筆錄），經臺灣臺中地方法院於93年7月1日
    以93年中簡字第1563號判決判處拘役30日確定在案，有臺灣
    臺中地方法院93年中簡字第1563號簡易判決書、本院被告前
    案紀錄表在卷可稽（見本院卷第22頁、第23頁），惟通緝到
    案後，與被害人利安通信有限公司、己○○○○○負責人甲○○達成和解並賠償其損失，有和解書2份可稽（見原審卷
    第112頁、第113頁），犯後態度尚稱良好，及本案之犯罪動
    機、目的、手段，對他人財產所造成之危害，及其生活狀況
    、智識程度等一切情狀，量處如主文所示之刑，以資懲儆。
    又被告丁○○所為本件犯行，犯罪時間在96年4月24日以前
    ，所犯竊盜、偽造文書等罪，核與中華民國96年罪犯減刑條
    例第2條第1項第3款之減刑條件相符，依法減為有期徒刑6月
    ，並諭知易科罰金之折算標準。
五、又被告於如附表一、二、三各編號所示文件中，共偽造「李
    怡玟」、「呂雅貞」簽名及按捺指印共53枚（含簽名20枚及
    指印33枚），因該指印同為代表被冒用者姓名，其作用及效
    力與簽名無異，且簽名與按捺指印均係出於同一個偽造署押
    之犯意，是其所按指印雖為被告所有，要屬同一偽造署押之
    犯行，均應依刑法第219條規定，連同偽造之簽名署押，併
    予宣告沒收。
據上論斷，應依刑事訴訟法第369條第1項前段、第364條、第299
條第1項前段，刑法第2條第1項前段、第216條、第210條、第217
條、第320條第1項、第219條，行為時即修正前刑法第56條、第
55條後段、第41條第1項，罰金罰鍰提高標準條例第1條前段，行
為時罰金罰鍰提高標準條例第2條，現行法規所定貨幣單位折算
新臺幣條例第2條，中華民國96年罪犯減刑條例第2條第1項第3款
、第7條、第9條，判決如主文。
本案經檢察官周誠南到庭執行職務。
中    華    民    國    97    年     3    月    5     日
                  刑事第四庭  審判長法  官  沈宜生
                                    法  官  陳國文
                                    法  官  周煙平
以上正本與原本無異。
如不服本判決，應於收受送達後十日內向本院提出上訴書狀，其
未敘述上訴之理由者並得於提起上訴後十日內向本院補提理由書
（均須按他造當事人之人數附繕本）。
                                    書記官  陳雅加
中    華    民    國    97    年    3     月    10    日
附錄：本案論罪科刑法條全文
刑法第216 條
行使第210 條至第215 條之文書者，依偽造、變造文書或登載不
實事項或使登載不實事項之規定處斷。
刑法第210 條
偽造、變造私文書，足以生損害於公眾或他人者，處5 年以下有
期徒刑。
刑法第320 條第1 項
意圖為自己或第三人不法之所有，而竊取他人之動產者，為竊盜
罪，處5 年以下有期徒刑、拘役或5 百元以下罰金。
刑法第217 條
偽造印章、印文或署押，足以生損害於公眾或他人者，處3 年以
下有期徒刑。
盜用印章、印文或署押，足以生損害於公眾或他人者，亦同。
附表一：
┌──┬─────┬────┬──────────┐
│編號│文件名稱  │欄位    │偽造署押之數量      │
│    │          │        │                    │
├──┼─────┼────┼──────────┤
│1   │履歷表    │姓名欄  │「李怡玟」簽名壹枚（│
│    │          │        │見偵4027卷第12頁）  │
├──┼─────┼────┼──────────┤
│2   │同上      │同上    │「李怡玟」簽名壹枚（│
│    │          │        │見核退偵89卷第38頁）│
├──┼─────┼────┼──────────┤
│3   │同上      │同上    │「呂雅貞」簽名壹枚（│
│    │          │        │ 見偵4027卷第11頁） │
└──┴─────┴────┴──────────┘
附表二：
┌──┬─────┬────┬──────────┐
│編號│文件名稱  │欄位    │偽造之「呂雅貞」署押│
│    │          │        │數量                │
├──┼─────┼────┼──────────┤
│1   │金飾來源保│立書人欄│簽名壹枚（見偵1668卷│
│    │證書      │        │(一)第65頁）          │
└──┴─────┴────┴──────────┘
附表三：
┌──┬────────┬────────┬────┬──────────┐
│編號│偽造時間        │文件名稱        │欄位    │偽造之「呂雅貞」署押│
│    │                │                │        │數量及所在頁數      │
├──┼────────┼────────┼────┼──────────┤
│1   │93年1 月3 日21時│臺北縣政府警察局│被逮捕人│簽名、指印各壹枚（偵│
│    │45分            │汐止分局逮捕通知│欄      │1668卷(一)第72頁）    │
│    │                │書              │        │                    │
├──┼────────┼────────┼────┼──────────┤
│2   │93年1 月4 日零時│臺北縣政府警察局│受詢問人│簽名、指印各壹枚（偵│
│    │時50分          │汐止分局夜間詢問│簽名欄  │1668卷(一)第77頁）    │
│    │                │同意書          │        │                    │
├──┼────────┼────────┼────┼──────────┤
│3   │93年1 月4 日零時│警詢筆錄        │受詢問人│簽名柒枚、指印貳拾壹│
│    │50分至2 時10分及│                │欄、權利│枚（偵1668卷(一)第32至│
│    │同日10時45分至11│                │告知欄、│40頁）              │
│    │時              │                │同意夜間│                    │
│    │                │                │詢問欄、│                    │
│    │                │                │筆錄騎縫│                    │
│    │                │                │處      │                    │
├──┼────────┼────────┼────┼──────────┤
│4.  │93年1月4日14時40│詢問筆錄        │受詢問人│簽名壹枚（核退68卷第│
│    │分              │                │欄      │12頁）              │
├──┼────────┼────────┼────┼──────────┤
│5   │93年1月5日23時50│臺北縣政府警察局│受詢問人│簽名、指印各壹枚（偵│
│    │分              │汐止分局夜間詢問│欄      │1359卷第21頁）      │
│    │                │同意書          │        │                    │
├──┼────────┼────────┼────┼──────────┤
│6   │93年1月5日23時50│警詢筆錄        │受詢問人│簽名肆枚、指印柒枚（│
│    │分              │                │欄、權利│偵1359卷第10至15頁）│
│    │                │                │告知欄、│                    │
│    │                │                │同意夜間│                    │
│    │                │                │詢問欄、│                    │
│    │                │                │筆錄騎縫│                    │
│    │                │                │處      │                    │
├──┼────────┼────────┼────┼──────────┤
│7   │93年1 月5 日某時│被害人指認照片  │空白處、│簽名壹枚、指印貳枚（│
│    │                │                │照片邊緣│偵1359卷第20頁）    │
└──┴────────┴────────┴────┴──────────┘


司法院資訊處製作；財團法人民間司法改革基金會備份。
